- def:
  - sseq:
    - - - sense
        - dt:
          - - text
            - '{bc}to {a_link|state}, to {a_link|affirm}'
          sn: '1'
    - - - sense
        - dt:
          - - text
            - '{sx|reforzar||} {bc}to make firm, to {a_link|strengthen}'
          sn: '2'
  fl: transitive verb
  hwi:
    hw: afirmar
    prs:
    - sound:
        audio: afirm01sp
  meta:
    id: afirmar
    lang: es
    offensive: false
    section: alpha
    sort: '2600638000'
    src: spanish
    stems:
    - afirmar
    uuid: 96d7ac7c-29c1-49a3-85f3-c6bdce4ba3d9
  shortdef:
  - to state, to affirm
  - 'reforzar : to make firm, to strengthen'
  suppl:
    cjts:
    - cjfs:
      - afirmando
      - afirmado
      cjid: gppt
    - cjfs:
      - afirmo
      - afirmas
      - afirma
      - afirmamos
      - "afirm\xE1is"
      - afirman
      cjid: pind
    - cjfs:
      - afirmaba
      - afirmabas
      - afirmaba
      - "afirm\xE1bamos"
      - afirmabais
      - afirmaban
      cjid: pret
    - cjfs:
      - "afirm\xE9"
      - afirmaste
      - "afirm\xF3"
      - afirmamos
      - afirmasteis
      - afirmaron
      cjid: pprf
    - cjfs:
      - "afirmar\xE9"
      - "afirmar\xE1s"
      - "afirmar\xE1"
      - afirmaremos
      - "afirmar\xE9is"
      - "afirmar\xE1n"
      cjid: futr
    - cjfs:
      - "afirmar\xEDa"
      - "afirmar\xEDas"
      - "afirmar\xEDa"
      - "afirmar\xEDamos"
      - "afirmar\xEDais"
      - "afirmar\xEDan"
      cjid: cond
    - cjfs:
      - afirme
      - afirmes
      - afirme
      - afirmemos
      - "afirm\xE9is"
      - afirmen
      cjid: psub
    - cjfs:
      - afirmara
      - afirmaras
      - afirmara
      - "afirm\xE1ramos"
      - afirmarais
      - afirmaran
      cjid: pisb1
    - cjfs:
      - afirmase
      - afirmases
      - afirmase
      - "afirm\xE1semos"
      - afirmaseis
      - afirmasen
      cjid: pisb2
    - cjfs:
      - afirmare
      - afirmares
      - afirmare
      - "afirm\xE1remos"
      - afirmareis
      - afirmaren
      cjid: fsub
    - cjfs:
      - he afirmado
      - has afirmado
      - ha afirmado
      - hemos afirmado
      - "hab\xE9is afirmado"
      - han afirmado
      cjid: ppci
    - cjfs:
      - "hab\xEDa afirmado"
      - "hab\xEDas afirmado"
      - "hab\xEDa afirmado"
      - "hab\xEDamos afirmado"
      - "hab\xEDais afirmado"
      - "hab\xEDan afirmado"
      cjid: ppsi
    - cjfs:
      - hube afirmado
      - hubiste afirmado
      - hubo afirmado
      - hubimos afirmado
      - hubisteis afirmado
      - hubieron afirmado
      cjid: pant
    - cjfs:
      - "habr\xE9 afirmado"
      - "habr\xE1s afirmado"
      - "habr\xE1 afirmado"
      - habremos afirmado
      - "habr\xE9is afirmado"
      - "habr\xE1n afirmado"
      cjid: fpin
    - cjfs:
      - "habr\xEDa afirmado"
      - "habr\xEDas afirmado"
      - "habr\xEDa afirmado"
      - "habr\xEDamos afirmado"
      - "habr\xEDais afirmado"
      - "habr\xEDan afirmado"
      cjid: cpef
    - cjfs:
      - haya afirmado
      - hayas afirmado
      - haya afirmado
      - hayamos afirmado
      - "hay\xE1is afirmado"
      - hayan afirmado
      cjid: ppfs
    - cjfs:
      - hubiera afirmado
      - hubieras afirmado
      - hubiera afirmado
      - "hubi\xE9ramos afirmado"
      - hubierais afirmado
      - hubieran afirmado
      cjid: ppss1
    - cjfs:
      - hubiese afirmado
      - hubieses afirmado
      - hubiese afirmado
      - "hubi\xE9semos afirmado"
      - hubieseis afirmado
      - hubiesen afirmado
      cjid: ppss2
    - cjfs:
      - hubiere afirmado
      - hubieres afirmado
      - hubiere afirmado
      - "hubi\xE9remos afirmado"
      - hubiereis afirmado
      - hubieren afirmado
      cjid: fpsb
    - cjfs:
      - '-'
      - afirma
      - afirme
      - afirmemos
      - afirmad
      - afirmen
      cjid: impf
